【裁判字號】    92,訴,378
【裁判日期】    921128
【裁判案由】    搶奪等
【裁判全文】
臺灣士林地方法院刑事判決                          九十二年度訴字第三七八號
    公  訴  人  臺灣士林地方法院檢察署檢察官
    被      告  丑○○
                甲○○
右列被告因搶奪等案件，經檢察官提起公訴（九十二年度偵字第三二四、三五四一號
、偵緝字第三一四號）及移
告後，被告為認罪之答辯，經裁定認為宜以簡式審判程序審理並判決如左：
    主  文
丑○○共同連續意圖為自己不法之所有，而搶奪他人之動產，處有期徒刑壹年陸月。
又連續行使偽造私文書，足以生損害於他人，處有期徒刑肆月。如附表二所示偽造「
黃誌伻」之署名枚、指印陸枚均沒收。應執行有期徒刑壹年捌月。如附表二所示偽
造「黃誌伻」之署名枚、指印陸枚均沒收。
甲○○共同連續意圖為自己不法之所有，而搶奪他人之動產，處有期徒刑貳年貳月。
    事  實
一、丑○○基於意圖為自己不法所有之概括犯意，先於民國九十一年六、七月間某日
    晚間八時至九時許，在臺北縣三重市○○路近高速公路陸橋附近，騎乘不詳車號
    之機車快速接近子○○，乘子○○不備之際，搶奪蔡女手中之皮包一只（內有身
    分證、行照、駕照、信用卡、提款卡、手機、現金新臺幣（下同）三千元等物）
    得手後，心生懊悔，再返回上開地點，適遇子○○哥哥蔡長剛至該處查看歹徒行
    蹤，便佯稱拾得上揭皮包，而將搶得之物返還子○○。
二、丑○○續承前搶奪之概括犯意，夥同甲○○，於附表一所示之時間及地點，共騎
    不詳之機車，以快速接近乘人不備之方式，連續搶奪如附表一所示之人的財物得
    手後，手機則交丑○○販賣牟利。丑○○遂另起偽造私文書之概括犯意，於附表
    二所示之時間，到臺北縣三重市○○路七十號之「將博通信行」，冒用「黃誌伻
    」（年籍不詳）之名義，連續在通信行提供要求填寫之「手機資源回收契約書」
    上，偽造如附表二所示之署名及指印，偽造表示「黃誌伻」出賣附表二所示之手
    機，且保證非來源不明或偷竊物品等用意之私文書，並交付通信行不知情之負責
    人古駿海而行使之，足以生損害於黃誌伻。
三、甲○○繼夥同許晉順（另案起訴審理中），基於搶奪及竊盜之概括犯意聯絡，意
    圖為自己不法所有，於附表三編號一、三、五、七所示之時間、地點，或逕騎不
    詳之機車，或先由甲○○於附表編號二、六所示之時間、地點，連續以其所有之
    鑰匙竊取如附表編號二、六所示之機車得手後，再騎該等竊得之機車，搭載許晉
    順，以快速接近乘人不備之方式，連續搶奪如附表三編號一、三、五、七所示之
    人的財物得手後，朋分花用。其間甲○○與許晉順在搶得附表三編號三所示之金
    融卡得手後，復基於意圖自己不法所有以不正利用自動付款設備詐欺之犯意聯絡
    ，在附表三編號四之時間、地點，明知未得乙○○之同意或授權，仍接續二次持
    其中萬泰銀行救急卡在自動提款機輸入正確之密碼（由搶得之乙○○身分證上顯
    示之生日推測而得），使提款機辨識系統對真正持卡人之識別陷於錯誤，而交付
    如附表三編號四所示之金錢，以此不正方法由自動付款設備取得乙○○帳戶內現
    金共六千元。嗣經乙○○報警後，甲○○與許晉順於九十一年九月三十日凌晨三
    時許，在臺北市士林區○○○路○段一七二巷口為警查獲，另經臺東縣警察局刑
    警隊及臺北市政府警察局中正第二分局、士林分局深入追查，始循線查知上情。
四、案經臺東縣警察局移送、臺北市政府警察局士林分局及中正第二分局報請臺灣士
    林地方法院檢察署檢察官偵查起訴及移送併辦。
    理  由
一、訊據被告對於右揭犯罪事實，均坦承不諱，核與被害人子○○、辛○○、庚○○
    、壬○○、己○○、乙○○、癸○○、丙○○、寅○○、丁○○、卯○○於警詢
    、偵查中指述財物遭搶奪或機車遭竊盜或金融卡帳戶遭盜領之情節，與證人蔡長
    剛警詢、偵查中所證被告丑○○於事實欄一所示之時間地點搶奪子○○皮包後，
    有折回返還搶奪物之情節，和證人古駿海、李永中、吳英文於警詢、偵查中所證
    附表二所示手機確係被告丑○○冒用「黃誌伻」名義賣給將博通信行，並偽造「
    手機資源回收契約書」後，再由通信行轉售李永中、吳英文而遭查獲等情，同證
    人許晉順所證與被告甲○○一同犯附表三所示之搶奪、竊盜、金融卡盜領詐欺等
    犯行均相符節，並有贓物認領收據六紙（見偵字第三二四號卷第七三至七五頁，
    偵字第二二０號卷第二七、六一、六三頁）、手機資源回收契約書三份（見偵字
    第三二四號卷第六一至六三頁）、被告丑○○販賣手機時留給古駿海之聯絡紙條
    （見同上偵查卷第六四頁）、內政部警政署刑事警察局九十一年十月二十三日刑
    紋字第０九０二九二０四一號函之指紋鑑驗書（見同上偵查卷第九四頁）、手機
    通聯記錄（見同上偵查卷第七九、八五頁）、ＡＴＭ交易查詢表、ＡＴＭ參加單
    位總分支機構名稱及帳號長度一覽表（見偵字第二二０號卷卷第一八至二十頁）
    ，及丙○○機車失竊之車輛車牌失竊作業認可資料（見同上偵查卷第七九頁）等
    在卷可稽，本件事證明確，被告犯行堪以認定。
二、核被告丑○○所為，係犯刑法第三百二十五條第一項之搶奪罪、第二百十六條、
    第二百十條之行使偽造私文書罪。其偽造之「黃誌伻」署押，屬偽造私文書之部
    分行為，偽造後復持以行使，偽造私文書之低度行為為行使之高度行為所吸收，
    均不另論罪。被告丑○○與甲○○彼此間，就附表一所示之搶奪犯行，有犯意聯
    絡及行為分擔，為共同正犯。被告丑○○先後數次搶奪、行使偽造私文書犯行，
    均時間緊接、所犯構成要件相同，顯係基於概括犯意而為，皆屬連續犯，應依刑
    法第五十六條之規定，各論以一搶奪罪及一行使偽造私文書罪。又被告丑○○所
    犯搶奪罪與行使偽造文書罪間，係犯意各別，行為互殊，應分論併罰。核被告甲○○所為，則係犯刑法第三百二十五條第一項之搶奪罪、第三百二十條第一項竊
    盜罪，及第三百三十九條之二第一項不正利用自動付款設備詐欺取財罪。渠在附
    表三編號四所示密接時間內，在同一自動付款設備盜領二次現金三千元，屬同一
    犯意下接續行為，應屬一不正利用自動付款設備詐欺取財罪。被告甲○○分別與
    丑○○就附表一所示之搶奪犯行，與案外人許晉順就附表三所示之搶奪、竊盜、
    不正利用自動付款設備詐欺犯行，有犯意聯絡及行為分擔，為共同正犯。被告甲○○先後數次搶奪、竊盜犯行，均時間緊接、所犯構成要件相同，顯係基於概括
    犯意而為，皆屬連續犯，應依刑法第五十六條之規定，各論以一搶奪罪及一竊盜
    罪。渠所犯上開竊盜、搶奪及不正利用自動付款設備詐欺罪間，有手段目的之牽
    連關係，應依刑法第五十五條規定，從一重之搶奪罪處斷。至被告甲○○於附表
    三編號六、七所示之竊盜及搶奪部分犯行雖未經起訴，但該部分本院認與起訴書
    所指之犯罪事實既有連續犯之裁判上一罪關係，自為起訴效力所及，亦應併予審
    究，附此敘明。爰審酌被告二人均值青壯，竟不思以正當途徑賺取財富，用機車
    搶奪方式掠取財物，被告丑○○初犯固曾將搶得財物全數返還被害人，然究未能
    革除犯罪惡念，復與被告甲○○共同連續搶奪，且為銷贓又偽造私文書，被告二
    人各犯連續搶奪之次數有異，被告甲○○為與許晉順再犯搶奪另竊取機車，更以
    搶得金融卡盜領他人金錢之情，對被害人財物所生損害與社會秩序之戕害甚鉅，
    及被告犯罪後坦承犯行，猶能悔悟等一切情狀，各量處如主文所示之刑，並就被
    告丑○○所犯分論併罰之二罪定其應執行刑。至公訴意旨各求處被告丑○○、甲○○有期徒刑四年及四年八月，尚嫌過重，又以敘明。被告丑○○於附表二所示
    之處，除偽造之「黃誌伻」之署名共三枚外，並按捺指印共六枚，因該指印同為
    代表被冒用者之姓名，作用及效力與署押無異，且署名與捺印係出於同一個偽造
    署押之犯意，是其所按指印雖為被告自己所有，要屬同一偽造署押之犯行，指印
    部分自應連同署名，依刑法第二百十九條規定併予宣告沒收。
三、公訴意旨另以：被告丑○○、甲○○在附表四所示之時間、地點，尚涉有如附表
    四所示之犯罪事實，因認被告二人就此另涉犯刑法第三百二十條第一項之竊盜罪
    嫌云云。惟按犯罪事實應依證據認定，無證據不得認定犯罪事實，刑事訴訟法第
    一百五十四條第二項定有明文。經查：
（一）關於附表四編號一部份，訊據被告丑○○已堅決否認有何竊盜犯行，辯稱：
      查獲伊插用自己0000000000號門號晶片之序號000000000000000 號
      手機，是一名綽號「小蔡」之男子於九十一年十月間，在臺北縣三重市○○○
      路之加油站前贈送給伊，伊從來沒有在服飾店內犯罪等語。公訴人雖以被害人
      戊○○失竊之手機相關通聯記錄及戊○○之指述為其論據。惟按被害人之陳述
      如無瑕疵，且就其他方面調查又與事實相符，固足採為科刑之基礎，倘其陳述
      尚有瑕疵，則在未究明前，遽採為論罪科刑之根據，即難認為適法（最高法院
      六十一年臺上字第三０九九號判例意旨參照）。至所謂無瑕疵，係指被害人所
      為不利被告之陳述，與社會上之一般生活經驗或卷附其他客觀事證並無矛盾而
      言，至所謂就其他方面調查認與事實相符，非僅以所援用之旁證足以證明被害
      結果為已足，尤須綜合一切積極佐證，除認定被告確為加害人之外，在推理上
      無從另為其他合理原因之假設而言。查：
      1.卷附之手機通聯記錄固顯示前開序號手機在九十一年八月三十日以前，確由
        戊○○以自己之0000000000號門號使用中（見偵字第三二四號卷
        第九一頁），另自同年十月六日二十三時十四分許起，即由被告丑○○插用
        自己之0000000000號門號晶片之情（見同上偵查卷第八九至九十
        頁、第一二六頁至一四二頁），然此不過顯示該手機在原所有人戊○○指述
        遭竊以後，確實曾由丑○○使用中，惟究無法直接佐證丑○○是以竊盜方式
        取得該手機，況被告丑○○在十月六日深夜時起，才有手機使用紀錄，與被
        害人指述中午即失竊之時間，亦有相當差距，已難排除被告所辯該手機取自
        綽號「小蔡」之人之可能。
      2.至被害人戊○○在警詢時雖曾指認被告丑○○口卡照片為竊盜之行為人，核
        與上開手機通聯記錄所示固然相符，但依偵查卷附之指認紀錄所示（見同上
        偵卷第一０二頁），被告丑○○口卡照片乃一吋大頭照，足供辯識之相貌、
        身材特徵範圍有所限制，且口卡照片原係警察行政上依一定年齡對口卡對象
        留存，此為眾所周知之事，是該照片所示被告丑○○之正面相貌，距提供戊○○辨識期間究竟多久，亦有疑問，參酌被害人戊○○在檢察官偵訊時，反
        不能確認在場之被告丑○○是否即當日竊取其手機之人，則被害人戊○○警
        詢時光憑口卡照片指認被告係手機竊盜行為人，該指認能否盡信，已非無疑
        。況由偵查卷附之臺東縣警察局移送卷所附之筆錄及證物目錄表、被害人戊○○之警詢筆錄與上開手機通聯記錄資料相互參照，更能得知本件應係臺東
        縣警察局在九十一年十月十五日以前，先以被告丑○○之00000000
        00門號查得其同年十月十四日之雙向通聯記錄，發現該門號插用序號
        000000000000000號之手機後，再以該手機序號為查詢條件，查得手機用戶
        原為戊○○，始於同年十二月二日由警赴臺北縣三重市偵詢戊○○，並將丑
        ○○之口卡照片提示給被害人戊○○辨認。（見同上偵查卷第九十頁顯示九
        十一年十月十五日查詢被告丑○○手機門號使用情形，查得偵卷第八九頁使
        用手機序號情形後，再以該序號為查詢條件，查得偵卷第九一頁之原用戶戊○○，嗣才有偵卷第五十至五一頁之被害人戊○○警詢筆錄，另偵卷第十九
        頁之目錄表則顯示偵卷第八九至九一頁之通聯記錄，實即警察所查得編碼為
        第四六至四八頁之通聯記錄）則被害人戊○○指認被告丑○○口卡之過程，
        是否全憑其個人親身遭竊之經歷，而無因警預設誘導之情事，也堪質疑。
      3.再審酌被告丑○○在警詢、偵查及本院審理中，對於附表四編號二所示被訴
        機車竊盜部分，在無證物或證人證言之佐證下，均能主動供明不諱，卻獨對
        本件財物價值非鉅之手機竊盜部分，堅稱其未曾在服飾店內犯罪而否認，則
        是否能以指認過程尚有瑕疵之被害人指述，與僅顯示手機使用變動狀況之通
        聯記錄，據以推認被告丑○○即服飾店內竊取被害人戊○○手機之人，實非
        無疑。此外，也查無其他積極證據足佐明被告丑○○確犯此部分犯行，則此
        部分犯罪尚難證明。
（二）關於附表四編號二、三所示部分，訊據被告丑○○、甲○○就其二人被訴共犯
      附表四編號二所示之竊盜罪嫌，被告甲○○、案外人許晉順就渠二人被訴共犯
      附表編號三所示之竊盜罪嫌部分，固均自白不諱，並分別陳明係竊取機車作搶
      奪工具之用，惟按被告或共犯之自白，不得作為有罪判決之唯一證據，仍應調
      查其他必要之證據，以察其是否與事實相符，此不唯九十二年二月六日修正，
      同年九月一日生效之刑事訴訟法第一百五十六條第二項所定明，同意旨在本法
      修正前之最高法院三十一年上字第二四二三號判例中亦有闡明。而查：被告二
      人被訴涉犯上開竊盜罪部分，確切之竊盜時間、地點，所竊得之機車為何，均
      屬不明，且除被告二人與共犯即案外人許晉順之自白外，雖有附表一、三所示
      之搶奪被害人在警詢、偵查中證及被告騎乘機車搶奪之犯罪方式，但此部分證
      詞不過得補強被告自白搶奪犯罪之情節，與被告行搶所騎機車是否竊盜而來無
      涉，自難以該等被害人所證之情，察認與被告自白竊盜犯行是否相符，此外，
      復無其他任何直接或間接之證據足佐被告二人與許晉順所自白之附表四編號二
      、三所示機車竊盜情節，揆諸上揭說明，此部分犯罪即難證明。
（三）綜上部分，本院認被告被訴附表四所示竊盜罪嫌均難證明，惟此部分公訴意旨
      認與前述論罪科刑之竊盜罪部分有連續犯之裁判上一罪關係，爰不另為無罪之
      諭知，末以敘明。
據上論斷，應依刑事訴訟法第二百九十九條第一項前段、第二百七十三條之一第一項
，刑法第二十八條、第五十六條、第二百十六條、第二百十條、第三百二十條第一項
、第三百二十五條第一項、第三百三十九條之二第一項、第五十五條、第五十一條第
五款、第二百十九條，罰金罰鍰提高標準條例第一條前段，判決如主文。
本案經檢察官張紜瑋到庭執行職務
中      華      民      國      九十二      年    十一    月    二十八  日
                            臺灣士林地方法院刑事第四庭
                                            法  官  梁  哲  瑋
右正本證明與原本無異。
如不服本件判決，得自判決送達之日起十日內，向本院提起上訴。
                                            書記官  陳  美  英
中      華      民      國      九十二      年    十一    月    二十八  日
附錄本判決論罪科刑依據之法條：
刑法第二百一十六條
行使第二百十條至第二百十五條之文書者，依偽造、變造文書或登載不實事項或使登
載不實事項之規定處斷。
刑法第二百一十條
偽造、變造私文書，足以生損害於公眾或他人者，處五年以下有期徒刑。
刑法第三百二十條
意圖為自己或第三人不法之所有，而竊取他人之動產者，為竊盜罪，處五年以下有期
徒刑、拘役或五百元以下罰金。
刑法第三百二十五條
意圖為自己或第三人不法之所有，而搶奪他人之動產者，處六月以上五年以下有期徒
刑。
刑法第三百三十九條之二第一項
意圖為自己或第三人不法之所有，以不正方法由自動付款設備取得他人之物者，處三
年以下有期徒刑、拘役或一萬元以下罰金。
附表一：甲○○與丑○○共同搶奪之事實
┌─┬────┬─────┬───┬──────┬────────────
│編│犯罪時間│犯罪地點  │被害人│犯 罪 方 法 │搶得之財物
│號│        │          │      │            │
├─┼────┼─────┼───┼──────┼────────────
│一│九十一年│臺北縣新莊│辛○○│甲○○與鄭枝│身分證一張、七千八百元、
│  │七月十日│市○○路新│      │主共騎不詳之│摩托羅拉手機一支（序號：
│  │凌晨二時│莊農會前  │      │機車行搶    │000000000000000）。手機
│  │許      │」店前    │      │            │由丑○○於九十一年八月十
│  │        │          │      │            │四日冒用黃誌伻之名義賣給
│  │        │          │      │            │不知情之將博通訊行，再由
│  │        │          │      │            │李永中購得
├─┼────┼─────┼───┼──────┼────────────
│二│九十一年│臺北縣新莊│庚○○│甲○○與鄭枝│一萬餘元、信用卡五張、Ｆ
│  │七月十七│市○○街與│      │主共騎不詳之│ＯＲＭＯＳＡ加油卡一張、
│  │日凌晨一│中原街口  │      │機車行搶    │駕照一張、摩托羅拉Ｖ３６
│  │時許    │          │      │            │８８型手機一支（序號：44
│  │        │          │      │            │0000000000000）。手機由
│  │        │          │      │    │丑○○於九十一年七月十七
│  │        │          │      │            │日賣給不知情之將博通訊行
│  │        │          │      │            │，再由吳英文於九十一年七
│  │        │          │      │            │月十九日購得。
├─┼────┼─────┼───┼──────┼────────────
│三│九十一年│臺北縣泰山│壬○○│甲○○與鄭枝│皮包一個（記事本一本、行
│  │七月三十│鄉○○路十│      │主共騎不詳之│動電話一支、鑰匙一串、信
│  │日零時  │七巷四號前│      │機車行搶    │用卡七張、身分證、行照、
│  │        │          │      │            │駕照各乙張）
├─┼────┼─────┼───┼──────┼────────────
│四│九十一年│臺北市大同│己○○│甲○○與鄭枝│一千餘元、鑰匙一串、ＳＡ
│  │八月十三│區○○○路│      │主共騎不詳之│ＧＥＭ手機一支（序號：33
│  │日凌晨五│二六二號前│      │機車行搶    │0000000000000）。手機由
│  │時許    │          │      │            │丑○○於九十一年八月十四
││        │          │      │            │日冒用黃誌伻之名義賣給不
│  │        │          │      │            │知情之將博通訊行，再由林
│  │        │          │      │            │嘉惠購得
└─┴────┴─────┴───┴──────┴────────────
附表二：丑○○偽造私文書之事實
┌──┬──────┬─────────┬────────────────
│編號│時        間│地點及販賣之手機  │偽造之署押
├──┼──────┼─────────┼────────────────
│一  │九十一年七月│臺北縣三重市○○路│冒用黃誌伻之名義在「手機資源回收
│    │十七日      │七十號「將博通信行│契約書」上偽造「黃誌伻」之署名壹
│    │            │」                │枚及指印貳枚。（附於偵字第三二四
│    │            │                  │號偵查卷第六一頁）
│    │            │該次販賣被害人楊茹│
│    │            │雯所遭搶之手機    │
│    │            │（序號：0000000000│
│    │            │07440）。         │
├──┼──────┼─────────┼────────────────
│二  │九十一年七月│地點同右          │冒用黃誌伻之名義在手機資源回收
│    │三十一日    │                  │契約書上偽造「黃誌伻」之署名壹
│    │            │該次販賣不詳來源之│枚及指印貳枚。（附於偵字第三二四
│    │            │ＢＥＮＱ，Ｓ六二０│號偵查卷第六二頁）
│    │            │ｉ手機一支（序號：│
│    │            │000000000000000） │
│    │            │。                │
├──┼──────┼─────────┼────────────────
│三  │九十一年八月│地點同右          │冒用黃誌伻之名義在手機資源回收
│    │十四日      │                  │契約書上偽造「黃誌伻」之署名壹
│    │            │該次販賣被害人黃勇│枚及指印貳枚。（附於偵字第三二四
│    │            │忠、辛○○遭搶之手│號偵查卷第六三頁）
│    │            │機（序號：00000000│
│    │            │0000000、000000000│
│    │            │158613）各一支。  │
│    │            │                  │
│    │            │                  │
│    │            │                  │
└──┴──────┴─────────┴────────────────
附表三：甲○○與許晉順共同搶奪、竊盜與不正利用自動付款設備詐欺之事實
┌─┬────┬─────┬───┬──────┬────────────
│編│犯罪時間│犯罪地點  │被害人│犯 罪 方 法 │竊取、搶奪或詐欺所得之財
│號│        │          │      │            │物
├─┼────┼─────┼───┼──────┼────────────
│一│九十一年│臺北縣三重│癸○○│甲○○與許晉│皮包一個（內二千多元，摩
│  │九月二十│市○○街與│      │順共騎不詳之│托羅拉Ｖ８０８８手機一支
│  │八日凌晨│公園路附近│      │機車行搶    │）
│  │三時許  │          │      │            │
├─┼────┼─────┼───┼──────┼────────────
│二│九十一年│臺北市士林│丙○○│甲○○與許晉│竊得車號ＦＲＳ─二五二號
│  │九月三十│區○○○路│      │順共同持王俊│重型機車一台
│  │日凌晨二│一０六號前│      │欽所有之鑰匙│
│  │時許    │          │      │竊取        │
├─┼────┼─────┼───┼──────┼────────────
│三│同右日凌│臺北市忠誠│乙○○│甲○○與許晉│皮包一個（內有三百元、手
│  │晨二時四│路二段一五│      │順共騎竊得之│機一支、身分證及駕照各一
│  │十分許  │四巷口    │      │ＦＲＳ─二五│張、金融卡四張、威利樂透
│  │        │          │      │二號機車行搶│卡一張、鏡子一面、剪刀一
│  │        │          │      │            │把、發票五十一張、鑰匙二
│  │        │          │      │            │把）
├─┼────┼─────┼───┼──────┼────────────
│四│同右日之│臺北市士林│同右  │持被害人江雅│接續二次盜領共六千元（每
│  │凌晨二時│區○○○路│      │韻所有之萬泰│次三千元）
│  │四十四分│六段八十八│      │銀行救急卡，│
│  │及四十五│號彰化銀行│      │未經乙○○同│
│  │分許    │          │      │意，在自動提│
│  │        │          │      │款機盜領現金│
├─┼────┼─────┼───┼──────┼────────────
│五│九十一年│臺北市北投│寅○○│甲○○與許晉│皮包一個（內有身分證、手
│  │十二月二│區○○街附│      │順共騎不詳車│機一支、印章、褲子一件、
│  │日晚上六│近        │      │號之機車行搶│襪子三雙、一百二十元）。
│  │時許    │          │      │搶          │
├─┼────┼─────┼───┼──────┼────────────
│六│九十一年│臺北縣五股│丁○○│甲○○與許晉│竊得車號ＢＢＦ─五七八號
│  │十二月二│鄉○○路德│      │順共同持王俊│重型機車一台
│  │日晚上九│英國小旁  │      │欽所有之鑰匙│
│  │時許    │          │      │竊取        │
│  │        │          │      │            │
│  │        │          │      │            │
├─┼────┼─────┼───┼──────┼────────────
│七│九十一年│臺北縣淡水│卯○○│甲○○與許晉│皮包一個（內有身分證、手
│  │十二月三│鎮○○路五│      │順共騎竊得之│機一支、印章、褲子一件、
│  │日上午七│十號前    │      │車號ＢＢＦ─│襪子三雙、一百二十元）。
│  │時五十分│          │      │五七八號機車│
│  │許      │          │      │行搶        │
└─┴────┴─────┴───┴──────┴────────────
附表四、被告丑○○、甲○○、許晉順被訴涉犯竊盜之事實
┌─┬────┬─────┬───┬──────┬────────────
│編│犯罪時間│犯罪地點  │被害人│犯 罪 方 法 │竊取之財物
│號│        │          │      │            │
├─┼────┼─────┼───┼──────┼────────────
│一│九十一年│臺北縣三重│戊○○│被告丑○○利│竊取戊○○所有手機一支
│  │十月間某│市○○路二│      │用在服飾店購│國際牌ＧＤ９２型（序號：
│  │日（起訴│段厚德市場│      │物之際竊盜  │000000000000000）
│  │誤載為十│之服飾店內│      │            │
│  │月三十日│          │      │            │
│  │）中午十│          │      │            │
│  │二時許  │          │      │            │
├─┼────┼─────┼───┼──────┼────────────
│二│不詳    │不詳      │不詳  │被告丑○○、│連續竊得不詳之機車
│  │        │          │      │甲○○共同連│
│  │        │          │      │續在犯附表一│
│  │        │          │      │所示之各件搶│
│  │        │          │      │奪罪前竊盜  │
├─┼────┼─────┼───┼──────┼────────────
│三│九十一年│臺北縣五股│不詳  │被告甲○○與│竊得不詳之重型機車一臺
│  │九月二十│鄉○○路麥│      │案外人許晉順│
│  │八日    │當勞速食店│      │共同持甲○○│
│  │        │前        │      │所有之鑰匙竊│
│  │        │          │      │盜          │
└─┴────┴─────┴───┴──────┴────────────


司法院資訊處製作；財團法人民間司法改革基金會備份。
